臺灣桃園地方法院刑事裁定
111年度撤緩字第271號
聲  請  人  臺灣桃園地方檢察署檢察官
受  刑  人  卓義鑫


上列聲請人因受刑人竊盜案件，聲請撤銷緩刑之宣告（111年度
執聲字第1529號），本院裁定如下：
    主  文
甲○○之緩刑宣告撤銷。
    理  由
一、聲請意旨略以：受刑人甲○○前因犯竊盜案件，經本院於民國
    110年3月15日以109年度壢簡字第1282號判決處有期徒刑2月
    ，緩刑2年，緩刑期間內付保護管束，並應向檢察官指定之
    政府機關、政府機構、行政法人、社區或其他符合公益目的
    之機構或團體，提供40小時之義務勞務，暨參加法治教育2
    場次，於110年4月27日確定在案。嗣該受刑人於緩刑期間內
    均未履行完義務勞務及參加法治教育，經臺灣桃園地方檢察
    署（下稱桃園地檢署）向本院聲請撤銷緩刑宣告，雖經本院
    裁定駁回聲請，惟受刑人經桃園地檢署再次傳喚仍未於指定
    日期報到，已合於刑法第75條之1第1項第4款所定撤銷緩刑
    宣告之原因，爰聲請撤銷緩刑宣告等語。
二、按緩刑宣告，得斟酌情形，命犯罪行為人向指定之政府機關
    、政府機構、行政法人、社區或其他符合公益目的之機構或
    團體，提供40小時以上240小時以下之義務勞務；受緩刑之
    宣告而有違反刑法第74條第2項第1款至第8款所定負擔情節
    重大，足認原宣告之緩刑難收其預期效果，而有執行刑罰之
    必要者，得撤銷其宣告，刑法第74條第2項第5款、第75條之
    1第1項第4款分別定有明文。而緩刑宣告是否得撤銷，除須
    符合刑法第75條之1第1項各款之要件外，本條並採裁量撤銷
    主義，賦予法院撤銷與否之權限，特於同條第1項規定「足
    認原宣告之緩刑難收其預期效果，而有執行刑罰之必要」供
    作審認之標準。又所謂違反第74條第2項第1款至第8款所定
    負擔「情節重大」者，當從受判決人自始是否真心願意接受
    緩刑所附之條件，或於緩刑期間中是否顯有履行負擔之可能
    而隱匿或處分其財產、故意不履行、無正當事由拒絕履行或
    顯有逃匿之虞等情事而言，考量受刑人未履行條件情形與被
    害人所受損害間，依比例原則綜合衡酌原宣告之緩刑是否難
    收其預期之效果，而確有執行刑罰之必要，資以決定該緩刑
    宣告是否應予撤銷。
三、經查：
　　㈠本件受刑人因竊盜案件，經本院以109年度壢簡字第1282號
      判決處有期徒刑2月，如易科罰金，以新臺幣1,000元折算
      1日，緩刑2年，緩刑期間內付保護管束，並應向指定之政
      府機關、政府機構、行政法人、社區或其他符合公益目的
      之機構或團體，提供40小時之義務勞務，暨參加法治教育
      2場次，於110年4月27日確定，緩刑期間自110年4月27日
      至112年4月26日止等情，有該案判決書及臺灣高等法院被
      告前案紀錄表在卷可稽。
　　㈡受刑人迄至111年1月9日止，就提供義務勞務40小時部分，
      僅履行義務勞務共11小時，有桃園市築夢家族社區兒童發
      展協會111年1月24日築兒順字第1110124003號函附臺灣桃
      園地方檢察署辦理社區處遇義務勞務工作日誌、刑案系統
      觀護終結原因表在卷可參；又法治教育2場次部分，因疫
      情影響改以書面教材方式辦理，受刑人尚未將填寫之資料
      寄至臺灣桃園地方檢察署，有該署110年12月22日乙○維循
      110執護命188字第1109129848號函、進行項目摘要表、送
      達證書附卷可佐，是受刑人確有違反前揭緩刑宣告判決所
      定負擔之情形。
　　㈢桃園地檢署檢察官就受刑人上開違反緩刑宣告判決所定負
      擔之情形，向本院聲請撤銷緩刑宣告，經本院調查後，認
      受刑人陳稱其為中度智能障礙，疏未注意相關通知，之後
      會留意通知、完成義務勞務，希望可以再給予機會完成剩
      餘未履行之義務勞務等情，可見其對於緩刑宣告所定負擔
      並非全然無顧，乃於111年3月21日以111年度撤緩字第66
      號裁定駁回聲請，此經本院核閱本院111年度撤緩字第66
      號卷宗無訛。嗣桃園地檢署檢察官傳喚受刑人應於111年4
      月25日、同年5月17日到案執行，並通知受刑人應於上開
      日期至桃園地檢署觀護人室報到，竟仍未遵期報到，再經
      檢察官囑託警員於111年6月6日前往受刑人住所訪查，請
      受刑人母親轉達受刑人應於2日內至桃園地檢署報到，亦
      未報到，再經觀護人於111年6月8日撥打受刑人電話無人
      接聽，轉而聯繫受刑人母親，提醒受刑人應依函文指定之
      111年6月27日到署報到，否則將再次聲請撤銷緩刑，然受
      刑人仍未遵期報到等節，有該署刑事執行案件進行單、送
      達證書、函文、執行保護管束情況訪視報告表、桃園市政
      府警察局中壢分局偵查隊訪查紀錄表及本院辦理刑事案件
      電話查詢紀錄表存卷可查，顯見受刑人屢次經合法傳喚、
      通知後，無正當理由拒不到案執行，足認受刑人有意迴避
      執行，已無履行義務勞務及法治教育之意願，亦無接受保
      護管束之可能性甚明，罔顧法院給予緩刑宣告之機會，違
      反刑法第74條第2項第5款所定負擔情節重大，足認原宣告
      之緩刑難收其預期效果，而有執行刑罰之必要。從而，聲
      請人向本院聲請撤銷受刑人前揭緩刑之宣告，核與刑法第
      75條之1第1項第4款規定相符，應予准許。
四、依刑事訴訟法第476條，刑法第75條之1第1項第4款，裁定如
    主文。
中　　華　　民　　國　　111 　年　　9 　　月　　30　　日
                  刑事第十八庭  法  官  羅文鴻
以上正本證明與原本無異。
如不服本裁定，應於裁定送達後5 日內向本院提出抗告狀。
　　　　　　　　　　　　　　　  書記官　林佳穎
中　　華　　民　　國　　111 　年　　9 　　月　　30　　日